臺灣嘉義地方法院民事裁定             100年度事聲字第98號
異  議  人  蕭麗敏
（即拍定人）
相  對  人  華南商業銀行股份有限公司
（即債權人）
法定代理人  王濬智
相  對  人  陳玉堂
（即債務人）            之1
相  對  人  陳汶和
（即第三人）
相  對  人  陳玉堂（已歿）
（即第三人）
上列異議人因強制執行事件，對於中華民國100年8月19日本院司
法事務官所為之99年度司執字第26263號民事裁定聲明異議，本
院裁定如下：
    主  文
異議駁回。
    理  由
一、按當事人對於司法事務官處理事件所為之終局處分，得於處
    分送達後10日之不變期間內，以書狀向司法事務官提出異議
    。司法事務官認前項異議有理由時，應另為適當之處分；認
    異議為無理由者，應送請法院裁定之。法院認第1 項之異議
    為有理由時，應為適當之裁定；認異議為無理由者，應以裁
    定駁回之，民事訴訟法第240 條之4 第1 項至第3 項定有明
    文。查本院司法事務官於民國100 年8 月19日所為99年度司
    執字第26263 號駁回裁定，異議人於100 年9 月23日聲明異
    議，是本院自應依法就司法事務官所為之前開處分，審究異
    議人之異議有無理由，合先敘明。
二、異議意旨略以：未考慮拍定人之損失，逕撤銷拍賣程序，
    有違憲法財產權保障之意旨；地政資料顯示兩位陳玉堂之
    地址不同，債權人竟未查明，豈無可歸責情事；債權人申
    請財產清單時，究提供債務人陳玉堂之身分證字號，抑或提
    供嘉義縣朴子市○○○段東安小段202 地號地所有人陳玉堂
    隻身分證字號給國稅局，本院未查明。
三、按「當事人或利害關係人，對於執行法院強制執行之命令，
    或對於執行法官、書記官、執達員實施強制執行之方法，強
    制執行時應遵守之程序，或其他侵害利益之情事，得於強制
    執行程序終結前，為聲請或聲明異議。」強制執行法第12條
    第1 項定有明文，是聲明異議乃係對於違法執行程序所為之
    救濟，至於實體上權利義務之爭執，執行法院並無審認之權
    ，故在強制執行程序中，如涉及私權之爭執，其權益關係未
    盡明確時，應由當事人另依訴訟程序謀求救濟，要非強制執
    行法第12條第1 項聲明異議所能解決。
四、經查，本件強制執行所拍賣之不動產確係第三人所有，為異
    議人所不爭執，按司法院院字第578 號解釋意旨，該拍賣程
    序自屬無效，已如原裁定所指明。異議人所執復爭執者，不
    過債權人可歸責及異議人財產權應受保障，惟該等事由均不
    足充無辜第三人所有財產應無端喪失之正當基礎，是前開解
    釋即以保障第三人為優先而認拍賣程序無效。至於拍定人所
    受損害，法律並未禁止以另訴請求賠償，原裁定所認債權人
    已盡善良管理人查證義務亦無拘束另訴法院之效力，併此敘
    明。綜上，異議理由所指核非強制執行法第12條第1 項聲明
    異議所能解決，故為無理由，應予駁回。
五、依強制執行法第30條之1 、民事訴訟法第240 條之4 第3 項
    後段，裁定如主文。
中    華    民    國   100    年    9     月    30    日
                  民二庭法  官  陳思睿
以上正本係照原本作成。
如對本裁定抗告應於送達後10日內向本院提出抗告狀，並繳納抗
告費新臺幣1,000 元。
中    華    民    國   100    年    9     月    30    日
                        書記官  張富